臺灣新北地方法院刑事判決　　　　　　110年度審訴字第856號
公　訴　人　臺灣新北地方檢察署檢察官
被　　　告　廖義先


上列被告因傷害案件，經檢察官提起公訴（110 年度偵字第9507
號），本院判決如下：
    主  文
廖義先犯傷害罪，處拘役肆拾日，如易科罰金，以新臺幣壹仟元
折算壹日。
    事實及理由
壹、查被告廖義先所犯係死刑、無期徒刑、最輕本刑為3 年以上
    有期徒刑以外之罪，被告於準備程序就被訴事實為有罪之陳
    述，經告知簡式審判程序之旨，並聽取其與檢察官之意見後
    ，本院認無不得或不宜改依簡式審判程序進行之處，爰依刑
    事訴訟法第273 條之1 第1 項、第284 條之1 之規定，裁定
    進行簡式審判程序。
貳、本案犯罪事實、證據及應適用之法條，除補充「被告廖義先
    於110 年9 月16日本院準備程序及審理時之自白（參本院卷
    附當日各該筆錄）」為證據外，餘均引用附件即檢察官起訴
    書之記載。
叁、審酌被告與告訴人陳昱達為同事，於案發時地因細故爆發口
    角爭執，本應秉持理性、平和之態度妥適處理，然被告未能
    抑制自身怒氣，逕持工作所用之理貨鐵鉤對告訴人施以暴力
    行為，致告訴人受有附件犯罪事實欄一所示之傷勢，實有不
    該，兼衡被告之素行、教育程度、職業、家庭經濟與生活狀
    況、犯後始終坦承犯行，態度勉可，然迄今未能與告訴人達
    成和解或成立調解，亦未獲得告訴人之諒解等一切情狀，量
    處如主文所示之刑，並諭知易科罰金之折算標準，以資處罰
    。
肆、本判決係依刑事訴訟法第310 條之2 及第454 條所製作之簡
    化判決，依法僅需記載犯罪事實、證據名稱及應適用之法條
    ，並得以簡略方式為之，如認定之犯罪事實、證據及應適用
    之法條，與檢察官起訴書之記載相同者，得引用之，附此敘
    明。
據上論斷，應依刑事訴訟法第273 條之1 第1 項、第299 條第1
項前段、第310 條之2 、第454 條（本件依刑事判決精簡原則，
僅記載程序法條文），判決如主文。
本案經檢察官黃彥琿偵查起訴，由檢察官陳炎辰到庭執行公訴。
中    華    民    國    110   年    10    月    12    日
                 刑事第二十四庭  法  官  李俊彥
以上正本證明與原本無異。
如不服本判決，應於判決送達後20日內敘明上訴理由，向本院提
出上訴狀（應附繕本），上訴於臺灣高等法院。其未敘述上訴理
由者，應於上訴期間屆滿後20日內向本院補提理由書「切勿逕送
上級法院」。
                                 書記官  林慈恩
中    華    民    國    110   年    10    月    12    日
附錄本判決論罪之法律條文：
中華民國刑法第277 條。
傷害人之身體或健康者，處5 年以下有期徒刑、拘役或50萬元以
下罰金。
犯前項之罪，因而致人於死者，處無期徒刑或7 年以上有期徒刑
；致重傷者，處3 年以上10年以下有期徒刑。
--------------------------------------------------------
附件：
臺灣新北地方檢察署檢察官起訴書
                                     110年度偵字第9507號
    被      告  廖義先  男  24歲（民國00年0月00日生）
                        住新北市○○區○○路00巷0號3樓
                        國民身分證統一編號：Z000000000號
上列被告因傷害案件，業經偵查終結，認為應提起公訴，茲將犯
罪事實及證據並所犯法條分敘如下：
        犯罪事實
一、廖義先與陳昱達係同事，渠等2 人於民國109 年12月2 日21
    時30分許，在新北市○○區○○路0 段000 號之公司理貨月
    臺上起爭執，廖義先遭陳昱達出手拍打臉頰而心生不滿，遂
    基於傷害之犯意，持理貨用之鐵勾朝陳昱達之身體揮打，陳
    昱達見狀轉身閃避致右手遭鐵勾攻擊，因而受有右手中指近
    端指骨開放性骨折之傷害。
二、案經陳昱達訴由新北市政府警察局三峽分局報告偵辦。
        證據並所犯法條
一、上揭犯罪事實，業據被告廖義先於警詢及偵查中坦承不諱，
    核與告訴人陳昱達於警詢及偵查中指證情節相符，並有監視
    器光碟1 片、監視器畫面翻拍照片4 張、行天宮醫療志業醫
    療財團法人恩主公醫院診斷證明書1 紙在卷可稽，足認被告
    之自白與事實相符，其犯嫌堪予認定。
二、核被告所為，係犯刑法第277 條第1 項之傷害罪嫌。
三、依刑事訴訟法第251 條第1 項提起公訴。
    此  致
臺灣新北地方法院
中    華    民    國    110   年    4     月     23  日
                              檢  察  官  黃彥琿